【裁判字號】    97,消債更,918
【裁判日期】    980812
【裁判案由】    更生事件
【裁判全文】
臺灣士林地方法院民事裁定           97年度消債更字第918號
聲  請  人
即  債務人  林冠霖（原名：林志.
上列聲請人因聲請更生事件，聲請保全處分，本院裁定如下：
    主  文
聲請駁回。
    理  由
一、按法院就更生之聲請為裁定前，得因利害關係人之聲請或依
    職權，以裁定為停止對於債務人財產強制執行程序之保全處
    分，消費者債務清理條例第19條第1 項第3 款固有明文。惟
    保全處分，係於法院就更生之聲請為裁定前，為防杜債務人
    之財產減少，維持債權人間之公平受償，及使債務人有重建
    更生之機會，始有保全處分之必要，此觀諸消費者債務清理
    條例第19條立法說明即明。又債務人對於第三人之債權，係
    維持債務人及其共同生活之親屬生活所必需者，不得為強制
    執行，強制執行法第122 條亦規定甚明。
二、聲請意旨略以：聲請人因財務困難，陷於不能清償債務之情
    事，業已提出更生聲請於本院審理中。然其所有之薪資債權
    現遭債權人聲請臺灣桃園地方法院強制執行，致伊每月薪資
    債權1/3 需移轉於債權人，為伊之薪資扣除自己生活費及房
    貸外，尚須負擔父母之扶養費及子女之生活費，若遭扣薪，
    將造成聲請人及家人無法維持一般之生活水準，為防杜伊財
    產減少、維持債權人間之公平受償，及使伊有重建更生之機
    會，爰聲請限制債權人不得對伊行使債權、催收、假扣押、
    起訴或為與起訴有同一效力之行為，及停止臺灣桃園地方法
    院民國97年度司執字第76755 號強制執行程序之保全處分等
    語。
三、經查，聲請人除於桃園航勤股份有限公司任職之薪資債權外
    ，別無其他可供執行之財產，有其財產及收入狀況說明書、
    96、97年度綜合所得稅各類所得資料清單及財政部臺灣省北
    區國稅局財產歸屬資料清單在卷可參（見本院卷第11、12、
    17至19頁），聲請人復已無法履行債務，始向本院聲請更生
    ，足見債權人應無從於系爭強制執行程序外，因行使債權而
    受償。且他債權人如認有必要，非不得於系爭強制執行程序
    併案聲請強制執行，就聲請人每月薪資債權1/3 範圍內，按
    債權比例公平受償。故於本院裁定開始更生前，難認有為保
    障債權人公平受償，而停止系爭執行程序之必要。況參以聲
    請人自陳每月薪資新臺幣（下同）45,000元，其債務總額高
    達4,352,031 元等情，債權人於保全處分至多120 日之期間
    內，執行可得受償之金額甚微，停止系爭強制執行程序，對
    於維持債權人間公平受償亦無助益。再參諸首揭強制執行法
    第122 條規定意旨，債權人對於債務人對第三人之薪資債權
    ，本即限於非債務人及其共同生活之親屬生活所必需者，始
    得強制執行，故債權人對聲請人實行強制執行，當不致影響
    聲請人及其共同生活親屬之基本生活，要無阻礙債務人重建
    更生之機會。至聲請人如因上開強制執行程序而有無法維持
    生活必需之情事，自得以執行法院違反強制執行法第122 條
    規定，依同法第12條第1 項規定聲明異議，惟此並非消費者
    債務清理條例保全處分所應審酌。又債權人於聲請人開始更
    生前，循訴訟、非訟程序取得執行名義，僅為債權存否及數
    額之確認，於聲請人之重建更生均不生影響。是故，揆諸首
    開說明，尚無停止系爭強制執行程序，及限制債權人行使債
    權、催收、假扣押、起訴或為與起訴有同一效力行為之必要
    。從而，聲請人聲請保全處分，於法未合，應予駁回，爰裁
    定如主文。
中    華    民    國    98    年    8     月    12    日
                  民事第一庭  法      官  藍雅清
上為正本係照原本作成。
如不服本裁定，應於裁定送達後10 日內，以書狀向本院提出抗告
，並繳納抗告費新臺幣1千元。
中    華    民    國    98    年    8     月    12    日
                              書  記  官  羅伊安


司法院資訊處製作；財團法人民間司法改革基金會備份。
